【裁判字號】    99,易,299
【裁判日期】    990225
【裁判案由】    竊盜
【裁判全文】
臺灣臺中地方法院刑事判決               99年度易字第299號
公  訴  人  臺灣臺中地方法院檢察署檢察官
被      告  丁○○
上列被告因竊盜案件，經檢察官提起公訴（98年度偵字第24698
號、第27781號），本院判決如下：
    主    文
丁○○犯攜帶兇器竊盜罪，累犯，處有期徒刑柒月，扣案之螺絲
起子壹支沒收；又犯攜帶兇器竊盜未遂罪，累犯，處有期徒刑肆
月，扣案之螺絲起子壹支沒收；又犯攜帶兇器竊盜罪，累犯，處
有期徒刑柒月，扣案之螺絲起子壹支沒收。應執行有期徒刑壹年
貳月，扣案之螺絲起子壹支沒收。
    犯罪事實
一、丁○○前因公共危險案件，經法院判處有期徒刑3月確定，
    嗣再經法院裁定減刑為有期徒刑1月又15日確定，並與其另
    犯恐嚇案件之有期徒刑6月、2月部分，合併定其應執行之刑
    為有期徒刑8月確定，於民國96年11月15日縮短刑期執行完
    畢。詎猶不知警惕，其(一)於98年9月9日上午10時許，騎乘車
    號PJT-909號重型機車，行經臺中縣豐原市○○路與北坑巷
    口處，見丙○○所有之車號3R-5603號自小客車停放於此，
    且無人在場，有機可趁，即意圖為自己不法之所有，持其所
    有、客觀上具有危險性、足資為兇器使用之螺絲起子1支，
    破壞該車車窗後（毀損部分未據告訴），即入內竊得門號00
    00000000號、SONY ERICSSON牌、型號G900、手機序號00000
    0000000000號及門號0000000000號、MIO牌、型號A700、手
    機序號000000000000000號手機各1支、現金新臺幣（下同）
    一萬五千元、手提袋2個、高速公路ETC主機1台、咖啡色皮
    夾1只（內有信用卡3張、健保卡2張、身分證、駕照、行照
    各1張）、手機充電器1組等物。嗣警方獲報後，於98年10月
    6日上午11時許，持本院所核發之搜索票，至丁○○位於臺
    中縣豐原市○○路7巷213號住處搜索，起獲前揭丙○○失竊
    之門號0000000000號、SONY ERICSSON牌、型號G900、手機
    序號000000000000000號及門號0000000000號、MIO牌、型號
    A70 0、手機序號000000000000000號手機各1支、咖啡色皮
    夾1只、手機充電器1組等物（已發還予丙○○。另扣得與本
    案無關之黑色皮夾1只、G-sat環天衛星導航、米迪亞衛星導
    航、GARMIN衛星導航、WAKIWAKIMP3播放器各1台、車上充電
    器1個及榔頭、夜間照明燈、衛星導航固定架各1支、螺絲起
    子5支等物）。(二)丁○○又於98年11月13日上午9時30分許，
    騎乘前開機車至臺中市○○區○○路1段383巷9號、10號步
    道口處時，見甲○○所有之車號1026-WD號自小客車停放於
    此，亦有機可趁，即意圖為自己不法之所有，持其所有之上
    開螺絲起子1支，破壞該車駕駛座車窗後（毀損部分未據告
    訴），即入車內搜索財物，惟因車內無值錢物品而未得逞。
    (三)丁○○因未能於甲○○之車內竊得財物，旋又持其所有之
    上開螺絲起子，在該地徘徊、尋覓其他對象，嗣於98年11月
    13日上午10時許，在前揭9號步道口處，見乙○○所使用之
    車號W9-9590號自小客車停放於此，且車窗並未關緊，乃自
    車窗打開門鎖後，進入車內竊取SONY ERICSSON牌手機1支、
    現金一千八百元、回數票9張，嗣其得手後正欲離去之際，
    恰為乙○○等人所發覺，而報警當場加以逮獲，並扣得上開
    螺絲起子1支及起獲乙○○所失竊之SONY ERICSSON牌手機1
    支、現金一千八百元、回數票9張（均已發還予乙○○）。
二、案經臺中縣警察局及臺中市警察局第五分局報請臺灣臺中地
    方法院檢察署檢察官偵查起訴。
    理    由
壹、程序部分：
一、按被告以外之人於偵查中向檢察官所為陳述，除顯有不可信
    之情況者外，得為證據，刑事訴訟法第159條之1第2項定有
    明文。偵查中對被告以外之人（包括證人、鑑定人、告訴人
    、被害人及共同被告等）所為之偵查筆錄，或被告以外之人
    向檢察官所提之書面陳述，性質上均屬傳聞證據。惟現階段
    刑事訴訟法規定檢察官代表國家偵查犯罪、實施公訴，依法
    其有訊問被告、證人及鑑定人之權，證人、鑑定人且須具結
    ，而實務運作時，檢察官偵查中向被告以外之人所取得之陳
    述，原則上均能遵守法律規定，不致違法取供，其可信度極
    高，故被告以外之人前於偵查中已具結而為證述，除反對該
    項供述得具有證據能力之一方，已釋明顯有不可信之情況外
    ，不宜以該證人未能於審判中接受他造之反對詰問為由，即
    遽指該證人於偵查中之陳述不具證據能力。再按92年9月1日
    施行之刑事訴訟法，已酌採英美法系之傳聞法則，於第159
    條第1項明定被告以外之人，於審判外之言詞或書面陳述，
    除法律有規定者外，不得作為證據，用以保障被告之反對詰
    問權。而本法所規定傳聞法則之例外，其中就被告以外之人
    於偵查中向檢察官所為之陳述，因檢察官代表國家偵查犯罪
    時，原則上當能遵守法定程式，且被告以外之人如有具結能
    力，仍應依法具結，以擔保其係據實陳述，故於第159條之1
    第2項明定「除顯有不可信之情況者外」，得為證據；又被
    告以外之人於檢察事務官、司法警察官或司法警察調查中所
    為之陳述，基於實體發現真實之訴訟目的，依第159條之2規
    定，如與審判中之陳述不符時，經比較結果，其先前之陳述
    ，相對「具有較可信之特別情況」，且為證明犯罪事實存否
    所「必要」者，或於審判中有第159條之3所列死亡等原因而
    無法或拒絕陳述之各款情形之一，經證明其調查中所為陳述
    絕對「具有可信之特別情況」，且為證明犯罪事實之存否所
    「必要」者，亦例外地賦與證據能力。是所謂「顯有不可信
    性」、「相對特別可信性」與「絕對特別可信性」，係指陳
    述是否出於供述者之真意、有無違法取供情事之信用性而言
    ，故應就偵查或調查筆錄製作之原因、過程及其功能等加以
    觀察其信用性，據以判斷該傳聞證據是否有顯不可信或有特
    別可信之情況而例外具有證據能力，並非對其陳述內容之證
    明力如何加以論斷，二者之層次有別，不容混淆（最高法院
    94年度臺上字第629號判決要旨可資參照）。
二、本件公訴人、被告對於本院就後述實體部分所引之證人之證
    詞、書證內容及扣案物等，於本院審理中均不爭執證據能力
    ，或主張係屬違法取得（見本院卷第20至24頁），猶未對證
    人之證詞、書證內容部分釋明有何顯不可信之情況，且本院
    審酌其等之內容、扣案物之取得方式，均無違法取供或有不
    法取得之情事，亦核於實體發現真實之訴訟目的，均適宜為
    本案證據，依前開說明，就後述實體部分所引之證人證詞、
    書證內容及扣案物等自具有證據能力。
貳、實體部分：
一、上開事實，業據被告丁○○於本院審理中坦承不諱，核與證
    人即被害人丙○○、乙○○於警詢中證述其等車輛遭人竊取
    財物得逞等經過情節，及證人即被害人甲○○於警偵訊中證
    述其車輛駕駛座車窗遭人破壞，但車內財物並無損失等經過
    情節相符，復有臺中縣警察局刑警大隊扣押物品目錄表、臺
    中市警察局第五分局扣押物品目錄表、責付保管單（證人丙○○）、車號PJT-909號車籍查詢-基本資料詳細畫面、現場
    搜索照片、贓物認領保管單（證人乙○○）、臺中縣警察局
    豐原分局翁子派出所受理各類案件紀錄表、受理刑事案件報
    案三、聯單、刑案紀錄表等在卷可稽，及上開扣案之螺絲起
    子1支扣案可憑，堪信被告前開自白，應與事實相符，而可
    採信，並足資為其論罪科刑之依據。綜上，本案事證明確，
    被告犯行洵堪認定。
二、按所謂兇器，其種類並無限制，凡客觀上足以對人之生命、
    身體、安全構成威脅，具有危險性之兇器為已足，並不以攜
    帶之初有行兇之意圖為必要（最高法院79年臺上字第5253號
    判例意旨參照）。而本件被告於竊取證人丙○○、甲○○、
    乙○○財物時所用之螺絲起子1支，其一端呈尖銳扁平狀、
    且係以金屬製造而成，再另以塑膠包覆另一端以充握把處，
    有該螺絲起子之照片附警卷可查，復佐以被告能持以輕易破
    壞車窗等情以觀，可知被告於竊盜證人丙○○、甲○○、乙○○財物時所持之螺絲起子1支，其本身應甚堅硬、利銳，
    確為足以傷害人之生命、身體之兇器。是核本件被告如犯罪
    事實欄一、(一)、(三)部分所為，均係犯刑法第321條第1項第3
    款之攜帶兇器竊盜罪。又被告如犯罪事實欄一、(二)部分，其
    業已著手竊取證人甲○○車輛內之財物，惟因車內無值錢物
    品而未得逞，故其所為係犯刑法第321條第2項、第1項第3款
    之攜帶兇器竊盜未遂罪，為未遂犯，爰按既遂犯之刑減輕之
    。被告所犯上開3罪間，犯意個別，行為互異，應分論併罰
    。被告前因公共危險案件，經法院判處有期徒刑3月確定，
    嗣再經法院裁定減刑為有期徒刑1月又15日確定，並與其另
    犯恐嚇案件之有期徒刑6月、2月部分，合併定其應執行之刑
    為有期徒刑8月確定，於96年11月15日縮短刑期執行完畢之
    事實，臺灣高等法院被告前案紀錄表在卷可查，其於有期徒
    刑之執行完畢後5年內，再故意犯本件有期徒刑以上之罪，
    應依刑法第47條第1項規定論以累犯，並加重其刑。被告所
    犯攜帶兇器竊盜未遂罪部分之刑，同時有加重及減輕之事由
    ，應先加後減。爰審酌被告猶正青壯，卻不思以合法途徑獲
    取財富或生活之資，竟藉竊盜獲利之心態可議，並對於證人
    丙○○、甲○○、乙○○之財物、生活產生相當程度之困擾
    、損害，本不宜輕縱，惟念其犯罪後已於偵訊及本院審理中
    坦承犯行，復已與證人甲○○達成和解，業據證人甲○○於
    偵訊中證述甚詳，可見其已萌悔意，及其犯罪之手段、犯罪
    所得、暨尚未與證人丙○○、乙○○達成和解等一切情狀，
    分別量處如主文所示之刑，並定其應執行之刑。扣案之螺絲
    起子1支，係被告所有、供其犯本案三次竊盜犯行所用，業
    經被告於本院審理中陳明甚詳，應依刑法第38條第1項第2款
    規定予以宣告沒收。至另扣案之黑色皮夾1只、G-sat環天衛
    星導航、米迪亞衛星導航、GARMIN衛星導航、WAKIWAKIMP3
    播放器各1台、車上充電器1個及榔頭、夜間照明燈、衛星導
    航固定架各1支、螺絲起子5支等物，經查無積極證據可資以
    證明係供本案犯罪所用，且非違禁物，核與宣告沒收之要件
    不合，爰不併予宣告沒收。
據上論斷，應依刑事訴訟法第299條第1項前段，刑法第321條第
1項第3款、第2項、第25條第2項、第47條第1項、第51條第5款、
第38條第1項第2款，判決如主文。
中    華    民    國    99    年    2     月    25    日
                  刑事第十八庭  法  官  林世民
以上正本證明與原本無異。
如不服本判決應於收受判決後10日內向本院提出上訴書狀，並應
敘述具體理由；其未敘述上訴理由者，應於上訴期間屆滿後20日
內向本院補提理由書（均須按他造當事人之人數附繕本）「切勿
逕送上級法院」。
                                書記官  紀俊源
中    華    民    國    99    年    2     月    25    日
附錄論罪科刑法條
中華民國刑法第321條
犯竊盜罪而有左列情形之一者，處6月以上、5年以下有期徒刑：
一、於夜間侵入住宅或有人居住之建築物、船艦或隱匿其內而犯
    之者。
二、毀越門扇、牆垣或其他安全設備而犯之者。
三、攜帶兇器而犯之者。
四、結夥三人以上而犯之者。
五、乘火災、水災或其他災害之際而犯之者。
六、在車站或埠頭而犯之者。
前項之未遂犯罰之。

司法院資訊處製作；財團法人民間司法改革基金會備份。
